臺灣屏東地方法院刑事判決　　　　　　　　　　　　　九十一年度訴字第七七三號
　　公　訴　人　臺灣屏東地方法院檢察署檢察官
　　被　　　告　甲○○
右列被告因違反毒品危害防制條例案件，經檢察官提起公訴（九十一年度毒偵字第一
０五０號）及移送併辦（九十一年度毒偵字第一四二一號），本院判決如左：
    主  文
甲○○施用第一級毒品，累犯，處有期徒刑壹年貳月；又連續施用第二級毒品，累犯
，處有期徒刑壹年；應執行有期徒刑貳年。
    事  實
一、甲○○曾因違反戡亂時期肅清煙毒條例案件，經本院於民國八十三年十月二十九
    日以八十三年度訴字第二六九號判處有期徒刑三年二月，經判決確定發監執行，
    應執行至八十七年六月十三日，嗣同年八十五年七月二十二日縮刑假釋出監後，
    因再犯違反麻醉藥品管理條例案件，經臺灣高等法院高雄分院以八十六年度上易
    字第二二０八號判處有期徒刑五月確定，連同上開殘刑應執行有期徒刑一年十月
    八日，八十六年十二月十五日發監執行，於八十八年八月十七日縮刑假釋出監，
    旋於八十九年三月二十二日縮刑假釋期滿執行完畢。
二、又其前因施用第一級毒品海洛因案件，經本院裁定送強制戒治，嗣因停止戒治付
    保護管束期滿，經臺灣屏東地方法院檢察署檢察官於九十年十二月二十八日以九
    十年度戒毒偵字第四二二號不起訴處分確定，竟不知悔改，復分別基於施用第一
    級毒品之犯意及連續施用第二級毒品之概括犯意，於九十一年八月一日下午五時
    十分回溯七十二小時內某時，在不詳處所施用第一級毒品海洛因一次，並自同一
    上時段內某時起，至同年十月三日下午一時許止，連續在屏東縣屏東市瑞光國小
    附近空地等處，施用第二級毒品安非他命二次以上，嗣為警先後於九十一年八月
    一日零時許、同年十月三日下午二時十分許，分別在屏東市○○路咖啡店及同市
    ○○街附近為警查獲，經採尿送驗，各呈嗎啡、安非他命陽性反應，及安非他命
    陽性反應等結果。
三、案經屏東縣警察局屏東分局報告臺灣屏東地方法院檢察署檢察官偵查起訴及移送
    併辦。
    理  由
一、前揭犯罪事實除據被告甲○○於本院審理時自白不諱，並有臺灣檢驗科技股份有
    限公司九十一年八月十九日，ＫＺ000000000000號濫用藥物尿液檢
    驗報告、屏東縣衛生局九十一年十月二十三日，屏縣衛檢六字第九一０三０二號
    煙毒及麻醉藥品類委託檢驗結果通知書各一紙在卷可憑，被告甲○○上開自白堪
    認與事實相符。被告甲○○前因施用第一級毒品案件，經本院裁定送強制戒治，
    嗣因停止戒治付保護管束期滿，經臺灣屏東地方法院檢察署檢察官於九十年十二
    月二十八日以九十年度戒毒偵字第四二二號不起訴處分確定，有臺灣屏東地方法
    院檢察署刑案資料查註紀錄表及不起訴處分書各一份在卷足按，其於五年內再犯
    本件施用毒品犯行，犯罪事證已臻明確，應依法論科。
二、按海洛因及安非他命分別為毒品危害防制條例第二條第一項第一款、第二款所定
    之第一級及第二級毒品，不得非法持有、施用。核被告甲○○所為，係犯毒品危
    害防制條例第十條第一項施用第一級毒品罪，及同條第二項施用第二級毒品罪。
    被告甲○○上開連續多次施用第二級毒品安非他命犯行，時間緊接，手法相同，
    觸犯構成要件同一之罪名，顯係基於概括犯意反覆為之，為連續犯，應依刑法第
    五十六條規定論以連續施用第二級毒品罪，並依法加重其刑。被告甲○○所犯上
    開施用第一級毒品及連續施用第二級毒品二罪，犯意各別，行為不同，罪名互異
    ，應予分論併罰。被告甲○○持有海洛因、安非他命之行為，為施用之高度行為
    所吸收，不另論罪。公訴人併案部分與前開有罪部分，有連續犯之裁判上一罪關
    係，自為起訴效力所及而得由本院併予審理，併此敘明。被告甲○○曾因違反戡
    亂時期肅清煙毒條例案件，經本院於民國八十三年十月二十九日以八十三年度訴
    字第二六九號判處有期徒刑三年二月，經判決確定發監執行，應執行至八十七年
    六月十三日，於八十五年七月二十二日縮刑假釋出監後，因再犯違反麻醉藥品管
    理條例案件，經臺灣高等法院高雄分院以八十六年度上易字第二二０八號判處有
    期徒刑五月確定，連同上開殘刑應執行有期徒刑一年十月八日，八十六年十二月
    十五日發監執行，於八十八年八月十七日縮刑假釋出監，旋於八十九年三月二十
    二日縮刑假釋期滿執行完畢，有臺灣高等法院被告全國前案紀錄表及臺灣屏東地
    方法院檢察署刑案資料查註紀錄表各一份在卷可按，其五年內再犯此有期徒刑以
    上之罪，為累犯，遞加重其刑。爰審酌被告甲○○年值青壯竟不思進取，前因施
    用第一級毒品犯行既獲不起訴處分，竟不知警惕，猶變本加厲，再犯本件施用第
一級毒品及第二級毒品之罪，亟待矯治等一切情狀，量處如主文所示之刑，並定
    其應執行之刑，以示儆懲。
據上論斷，應依刑事訴訟法第二百九十九條第一項前段，毒品危害防制條例第十條第
一項、第二項，刑法第十一條前段、第五十六條、第四十七條、第五十一條第五款，
判決如主文。
本案經檢察官吳書嫺到庭執行職務。
中      華      民      國    九十一    年    十  二    月      十      日
                                      臺灣屏東地方法院刑事第四庭
                                          法  官   陳松檀
右正本證明與原本無異。
如不服本判決應於收受本判決送達後十日內向本院提出上訴書狀，其未敘述上訴理由
者，並得於提起上訴後十日內向本院補提理由書狀（均須按他造當事人之人數附繕本
 ）「切勿逕送上級法院」
                                          書記官   張福山
中      華      民      國    九十一    年    十  二    月      十      日
附錄本案論罪科刑法條全文：
毒品危害防制條例第十條
施用第一級毒品者，處六月以上五年以下有期徒刑。
施用第二級毒品者，處三年以下有期徒刑。
